【裁判字號】    91,交聲,1164
【裁判日期】    920121
【裁判案由】    違反道路交通管理處罰條例聲明異議
【裁判全文】
臺灣臺北地方法院交通事件裁定                  九十一年度交聲字第一一六四號
    異  議  人
    即受處分人  甲○○  女  四.
右列受處分人因違反道路交通管理處罰條例案件，對於台北市交通事件裁決所中華民
國九十一年八月七日所為之處分（原處分案號：北市裁三字第車裁二二－ＧＢ000
0000號），聲明異議，本院裁定如左：
    主  文
異議駁回。
    理  由
一、按汽車駕駛人在多車道駕車，不依規定之車道行駛者，處新台幣（下同）六百元
    以上一千八百元以下罰鍰，道路交通管理處罰條例第四十五條第四款定有明文。
    而汽車駕駛人駕駛汽車違反道路交通管理處罰條例第四十五條規定者，除應依該
    條所規定之罰鍰處罰外，並予記違規點數一點，道路交通管理處罰條例第六十三
    條第一項第一款亦定有明文。
二、本件異議人即受處分人甲○○所有車號ＤＥ─四九五七號自用小客車，於民國九
    十一年六月六日下午一時許，在台中市○○路○段，竟不依規定行駛慢車道，而
    為台中市警察局第五分局北屯派出所員警王龍貴以受處分人有違反前揭道路交通
    管理處罰條例第四十五條第四款規定之行為拍照逕行掣單舉發，嗣受處分人於舉
    發通知單上所載之應到案日期前向原處分機關提出申訴，經原處分機關請舉發單
    位調查結果，仍認受處分人有前該違規行為，原處分機關乃依道路交通管理處罰
    條例第四十五條第四款、第六十三條第一項第一款規定於九十年十二月二十四日
    裁處受處分人罰鍰九百元，並予記違規點數一點。
三、受處分人聲明異議意旨固不否認其所有上開自用小客車，於右揭時地駛入該路段
    道路之事實，然否認有何違反道路交通管理處罰條例之行為，辯稱：該車當日係
    由路邊停車格位駛出，至路口遇紅燈暫停，其間並無足夠之距離及空間供本車插
    入隔壁車道之車行列，且本車原欲行至路口右轉，故選擇駛出車位後直接由最外
    側車道行至路口待轉，並未妨礙其他後方來車之通行或暫停，此應為正當且可被
    接受云云。經查，受處分人所有之該自用小客車於右揭時地不依規定行駛慢車道
    之違規事實，業據證人即開單告發受處分人之員警王龍貴證述綦詳，明確結證稱
    ：當天我在該路段執勤，我們可以看到車輛究竟是從停車格出來，或是直行，或
    是要轉彎，該車原先行駛在汽車第四車道，因為前方塞車，就從原本車道變換車
    道超車行駛慢車道直行等語。而證人王龍貴為原處分機關認定受處分人有上開違
    規行為之原證人，並到庭在本院法官面前以具結擔保其證述之真實性，且在負擔
    偽證罪之心理處罰狀態下，以言詞證述本件之待證事實－即受處分人有上開違規
    事實，本院由其詳細之證述已得有受處分人確有上開違規行為之心證，且於本件
    卷存證據資料內並無任何積極證據足以證明證人王龍貴上開證述係屬虛偽，亦無
    有足以令人顯信證人王龍貴證述為不可採之品性證據或前科證據存在，本院自不
    得僅以證人為本件開單告發受處分人之員警而全盤抹煞其在訴訟上所具有之證人
    資格，而受處分人對證人王龍貴之證述並無法舉出或請本院調查任何對其有利之
    證據資料，以使本院對證人所證述受處分人違規之事實產生任何合理之懷疑；又
    交通警察掣單舉發違反道路交通管理處罰條例所列之違規事實，本質上為行政處
    分，係公務員基於職務上之權力，依法就特定之具體事件所為之具公法上效果之
    單方面行政行為，基於公務員為公法上行為具有公信力之原則，該行政行為當可
    被推定為真正，其據以依法處分之事實認定亦為正確無誤；此外，復有舉發相片
    一幀附卷可稽，從而本件異議人既未能提出證據以資證明其確無違規行為，尚難
    認其辯解為可採，本件事證明確，受處分人之違規行為堪以認定。
四、綜上所述，受處分人確有在上開時地不依規定行駛慢車道之行為，而原處分機關
    依上開道路交通管理處罰條例第四十五條第四款規定裁處受處分人罰鍰九百元，
    並依同條例第六十三條第一項第一款規定並予記違規點數一點，核無違誤，本件
    聲明異議為無理由，應予駁回。
據上論斷，應依道路交通案件處理辦法第十九條，裁定如主文。
中      華      民      國    九十二    年      一      月    二十一    日
                                    臺灣臺北地方法院交通法庭
                                        法  官  蕭  清  清
右正本證明與原本無異。
如不服本裁定應於送達後五日內向本院提出抗告狀
                                        書記官  劉  麗  英
中      華      民      國    九十二    年      一      月     二十九   日


司法院資訊處製作；財團法人民間司法改革基金會備份。
